臺灣士林地方法院民事判決
110年度勞訴字第18號
原      告  甲○○  
            乙○○○
            丙○○  
            戊○○  
前四人共同
訴訟代理人  吳柏興律師
被      告  得記實業有限公司00000000000
法定代理人  丁○○○
訴訟代理人  蕭棋云律師
複代理人    張壘律師  
訴訟代理人  廖孟意律師
            彭彥植律師
上列當事人間請求給付資遣費等事件，本院於民國110年10月6日
言詞辯論終結，判決如下：
    主  文
被告應給付原告丙○○新台幣肆拾捌萬貳仟壹佰參拾玖元及自民國
一百十年一月一日起至清償日止按年息百分之五計算之利息。
被告應給付原告丁○○○新台幣貳拾陸萬陸仟參佰陸拾貳元及自民
國一百十年一月一日起至清償日止按年息百分之五計算之利息。
被告應給付原告戊○○新台幣貳拾柒萬捌仟肆佰玖拾肆元及自民國
一百十年一月一日起至清償日止按年息百分之五計算之利息。
被告應給付原告辛○○新台幣肆拾伍萬零貳佰伍拾柒元及自民國一
百十年一月一日起至清償日止按年息百分之五計算之利息。
被告應開立服務證明書及非自願離職證明書與原告丙○○、丁○○○
、戊○○、辛○○。
原告其餘之訴駁回。
訴訟費用由被告負擔百分之八十二，其餘由原告丙○○、丁○○○、
戊○○各分擔百分之九、百分之八、百分之一。
本判決第一項至第四項得假執行，但被告如以新台幣肆拾捌萬貳
仟壹佰參拾玖元、新台幣貳拾陸萬陸仟參佰陸拾貳元、新台幣貳
拾柒萬捌仟肆佰玖拾肆元、新台幣肆拾伍萬零貳佰伍拾柒元為原
告丙○○、丁○○○、戊○○、辛○○預供擔保後，得免為假執行。
原告其餘假執行之聲請均駁回。
    事  實  及  理  由
一、原告起訴主張：
　　原告戊○○、辛○○（下各逕稱其姓名）自民國76年9月15日起
    任職於被告公司，負責被告公司新竹湖口工廠運作一切事務
    ，戊○○、辛○○月薪各為新臺幣（下同）2萬9,785元、4萬2,9
    74元；原告丙○○、丁○○○（下各逕稱其姓名，與戊○○、辛○○
    合稱為原告）則自77年2月22日任職於被告公司臺北門市，
    丙○○負責業務銷售工作，丁○○○負責門市銷售與記帳工作，
    丙○○、丁○○○月薪各為4萬4,390元、2萬9,287元。詎被告公
    司負責人己○○○分別於109年6月8日、同年月12日向戊○○與辛○○、丙○○與丁○○○表示，被告公司將於109年6月30日以後結
    束營業。原告於109年7月6日申請勞資爭議調解，被告竟於
    調解程序中否認前向戊○○、辛○○以結束營業為由終止勞動契
    約，而係依勞動基準法（下簡稱勞基法）第12條規定終止契
    約。倘認被告於109年6月8日、同年月12日分別對原告依勞
    基法第11條第1款所為之終止契約不生效力，則原告以被告
    積欠工資等，依勞基法第14條第1項第5款規定，以本件起訴
    狀作為終止兩造間勞動契約之意思表示。被告尚積欠丙○○資
    遣費26萬6,340元、預告工資1萬7,756元、舊制退休金23萬7
    33元（已扣除於109年8月11日調解成立被告同意支付之121
    萬1,942元）、特休未休工資19萬8,043元；丁○○○資遣費17
    萬5,722元、預告工資1萬1,715元、舊制退休金21萬3,905元
    （已扣除於109年8月11日調解成立被告同意支付之73萬7,92
    3元）、特休未休工資7萬8,925元；戊○○資遣費17萬8,710元
    、舊制退休金1萬5,649元（已扣除於109年8月11日調解成立
    被告同意支付之96萬7,256元）、預告工資7,943元、特休未
    休工資9萬1,841元；辛○○資遣費25萬7,844元、預告工資1萬
    1,460元、舊制退休金4,297元（已扣除於109年8月11日調解
    成立被告同意支付之141萬3,845元）、特休未休工資18萬95
    3元，並應開立服務證明書及非自願離職證明書予原告四人
    。為此，爰就資遣費部分先位依勞基法第11條第1款、第17
    條、勞工退休金條例（下簡稱勞退條例）第12條，備位依勞
    基法第14條第1項第5款、勞退條例第12條；預告工資部分依
    勞基法第16條第1項第3款、第3項；舊制退休金部分依勞退
    條例第11條第1項、第2項、勞基法第55條第1項；特休未休
    工資部分依勞基法第38條第1項、第4項；服務證明書及非自
    願離職證明書部分依勞基法第19條、就業保險法第11條第3
    項之規定，提起本件訴訟。並聲明：1.被告應給付丙○○71萬
    2,872元，暨自起訴狀繕本送達翌日起至清償日止，按年息
    百分之5計算之利息。2.被告應給付丁○○○48萬267元，暨自
    起訴狀繕本送達翌日起至清償日止，按年息百分之5計算之
    利息。3.被告應給付戊○○29萬4,143元，暨自起訴狀繕本送
    達翌日起至清償日止，按年息百分之5計算之利息。4.被告
    應給付辛○○45萬4,554元，暨自起訴狀繕本送達翌日起至清
    償日止，按年息百分之5計算之利息。5.被告應開立服務證
    明書及非自願離職證明書給原告四人。6.原告願供擔保，請
    准宣告假執行。
二、被告答辯：
 ㈠、辛○○、丙○○、丁○○○、戊○○應係分別自75年5月16日、80年12
    月31日、82年5月15日、77年6月10日任職於被告公司。因丙○○於109年6月中旬向被告多名客戶出具不實文書謊稱被告公
    司即將倒閉，並介紹客戶轉向其他上游廠商購買產品，被告
    遂於109年7月5日依勞基法第12條第1項第4款之規定，終止
    與丙○○之勞動契約；丁○○○所掌管之貨款常年均有短少交付
    公司之情，經被告公司負責人多次提醒仍未見改善，被告遂
    於109年7月5日，依同條款之規定，終止與丁○○○之勞動契約
    ；辛○○為被告新竹工廠廠長，常年於上班時間外出未打卡，
    多次遭被告公司負責人發現方於事後補請特別休假，直到10
    9年6月間仍屢勸不聽，被告遂於109年7月5日依同條款之規
    定，終止與辛○○之勞動契約；戊○○為新竹工廠之會計，與配
    偶辛○○共同居住於工廠樓上，惟戊○○常年慣性遲到未依公司
    規定於上午8時上班，又於中午返家休息至下午2、3時始進
    工廠上班，並與辛○○相互代為打卡，製造未遲到之假象，濫
    用會計職位發給全勤獎金予其等二人，被告遂於109年7月5
    日，依同條款之規定，終止與戊○○之勞動契約。
㈡、被告已於109年7月5日依勞基法第12條第1項第4款之規定分別
    與原告四人終止勞動契約，原告無從請求被告給付資遣費、
    預告期間工資及非自願離職證明書。復被告已於109年8月11
    日調解程序中與原告就舊制退休金部分成立調解，就此部分
    原告不得再為起訴請求。
㈢、如認本件存在原告得向被告請求給付之債權，被告對原告請
    求之資遣費、預告期間工資及特別休假未休工資數額均不予
    爭執。舊制退休金部分對辛○○及戊○○主張之數額不爭執，而
    丙○○應僅得再請求被告給付3萬978元，丁○○○則不得再向被
    告請求。復被告以：辛○○、戊○○溢領101年6月、8月、109年
    6月薪資及全勤獎金分別合計為1萬6,774元、8,928元之不當
    得利債權；丙○○謊稱被告公司即將倒閉，被告向客戶澄清及
    挽回客戶信心約需3個月時間，受影響客戶台灣華歌爾股份
    有限公司(下稱華歌爾公司)、銘旺實業股份有限公司(下稱
    銘旺公司)平均每月訂購金額為22萬7,435元，依民法第184
    條第1項及第216條之規定，丙○○應賠償被告公司所失利益68
    萬2,305元之債權；丁○○○從99年起店面貨款短交3萬1,007元
    、6,243元、「旺角」、「佳美」貨款1萬元、7,800元、店
    內找零用零用金5,000元，合計未交付5萬9,900元，伊依不
    當得利債權請求返還，主張抵銷抗辯等語置辯。並聲明：1.
    原告之訴駁回。2.如受不利之判決，願供擔保請准宣告免為
    假執行。　　　　　　
三、不爭執事項（本院卷二第40頁至第41頁）：
㈠、原告均曾任職被告公司，被告於75年5 月16日起為辛○○投保
    勞工保險；於77年6 月10日起為戊○○投保勞工保險；80年12
    月31日為丙○○投保勞工保險；82年5 月15日起丁○○○投保勞
    工保險。
㈡、兩造前於109 年8 月11日進行勞資爭議調解，並做成中華民
    國勞資關係服務協會勞資爭議調解紀錄。
㈢、109 年6 月30日被告公司己○○○告知最後上班日為109 年
    7 月5 日，原告最終上班日為109 年7 月5 日。
㈣、舊制退休金被告前分別給付丙○○121 萬1,942 元、丁○○○73萬
    7,923 元、戊○○96萬7,256 元、辛○○141 萬3,845 元。
㈤、被告未給付丙○○、高莊碧霞、戊○○、辛○○105 年至109 年五
    年之特別休假未休工資19萬8,043元、7 萬8,925元、9 萬1,
    841元、18萬953元。
㈥、倘認原告四人得請求資遣費以及預告期間工資（被告否認，
    理由詳參110 年3 月2 日及110 年4 月19日之民事答辯狀）
    ，則被告對於原告四人於起訴狀所請求之資遣費、預告期間
    工資數額不予爭執。
㈦、如認為原告於行政調解時未拋棄其餘舊制退休金請求權，被
    告對於辛○○及戊○○主張之退休金數額不予爭執。
四、本院得心證之理由：
㈠、兩造間終止契約事由為何：
　  原告四人均曾任職被告公司多年，主張被告公司負責人於前
    述時間以勞基法第11條第1 款歇業為由，終止與原告間勞動
    契約，被告辯稱係依勞基法第12條第1項第4款規定終止契約
    ，無須給付資遣費、預告期間工資、非自願離職證明書等。
  1.被告於109年6月12日以口頭向丙○○、丁○○○預告同年月30日
    將結束營業而終止兩造間勞動契約，業經被告於中華民國勞
    資關係服務協會調解過程中坦承，有該行政調解記錄在卷可
    參(北院卷第45頁至第47頁)。參以丙○○提出之錄音光碟及錄
    音譯文，即丙○○與被告法定代理人之子劉耕瑋間對話，內容
    為丙○○再次確認劉耕瑋前有告知被告公司要結束等情(本院
    卷一第122頁至第124頁)。另丙○○、丁○○○與被告公司法定代
    理人己○○○於109年6月20日之對話，己○○○稱「不能做了啊，
    請問你們薪水加一加還有健保、勞保加保，你看有錢可以付
    嗎?」「整個都要遣散，又不是只有你們而已，工廠整個都
    要遣散」、「我要先給員工所有的資遣費」、「因為沒錢可
    以支出，已經沒錢，不要說什麼光是健保、勞保都要付不出
    來..」丙○○「那你現在的意思是整個公司都要解散、都要遣
    散對不對?那你先跟我們通知就是要給我們去找工作」己○○○
    「對阿，就是照法律」(本院卷一第444頁至第448頁)。於同
    年6月30日丙○○跟丁○○○請求依照勞基法規定給付資遣費、非
    自願離職證明書等，而己○○○表示同意在7月5日開立非自願
    離職證明書，之後丙○○跟高莊璧瑛再度確認被告公司要結束
    營業資遣原告四個人，最後上班日改成7月5日，最後與己○○○確認確實如此，伊有錄音存證等，己○○○均未爭執，亦有該
    日錄音譯文可證(本卷一第454頁至第458頁)。丙○○與丁○○○
    為夫妻、戊○○與辛○○為夫妻，丁○○○、戊○○、己○○○均為姊妹
    ，原告二對夫妻均在被告公司任職多年，應知悉被告公司真
    實營收狀態，從丙○○與被告公司法定代理人己○○○、劉耕瑋
    母子多次確認被告公司係以營利不佳要結束營業為由終止契
    約，會依法律辦理，足證被告確實係以勞基法第11條第1款
    結束營業為由與原告四人終止勞動契約，且當時確實營利不
    佳，並非被告於訴訟中所稱勞基法第12條第1項第4款之事由
    ，堪以認定。至於被告之後變更僅結束臺北門市，而未結束
    新竹工廠，不影響其原先以歇業為由終止契約。
　2.勞工違反勞動契約或工作規則，情節重大者，雇主得終止契
    約；依前項第一款、第二款及第四款至第六款規定終止契約
    者，應自知悉其情形之日起，三十日內為之，勞基法第12條
    第1項第4款、第2項定有明文。被告主張⑴辛○○及戊○○長年遲
    到、翹班，互相代為打卡⑵被告公司未授權丙○○得通知客戶
    被告公司即將歇業，丙○○擅持被告公司大小章，偽造被告公
    司將歇業之聲明予華歌爾公司等客戶⑶丁○○○短交貨款予被告
    公司，擅自帶離被告公司之「零售現金簽收簿」、「零售支
    票簽收簿」、及「貨款支票簽收簿」等帳冊，依勞基法第12
    條第1項第4款終止契約等節，為原告所爭執，渠等稱被告從
    未為前開表示，直到行政調解時方主張有勞基法第12條之事
    由。被告固稱於109年7月5日以前述原因終止與原告間之契
    約，然經原告否認，進而請被告法定代理人詳細說明其於何
    時、何地以該法條之具體事由、以何方式通知原告四人終止
    契約，但被告至本院言詞辯論終結期日前均未能說明，另參
    見行政調解紀錄中被告不否認係以口頭告知丙○○、丁○○○是
    因為結束營業為由終止契約。是以被告稱依勞基法第12條終
    止與丙○○、丁○○○間契約之言顯然不實。又如前述，丙○○與
    己○○○再次確認離職事由、日期、非自願離職證明書等，均
    係以原告四人主體向被告確認，己○○○未予爭執，是以被告
    終止與原告間之契約顯非因勞基法第12條第1項第4款之事由
    。
㈡、原告得請求之資遣費、預告期間工資、特別休假未休工資：
  1.勞工適用本條例之退休金制度者，適用本條例後之工作年資
    ，於勞動契約依勞動基準法第十一條、第十三條但書、第十
    四條及第二十條或職業災害勞工保護法第二十三條、第二十
    四條規定終止時，其資遣費由雇主按其工作年資，每滿一年
    發給二分之一個月之平均工資，未滿一年者，以比例計給；
    最高以發給六個月平均工資為限，不適用勞動基準法第十七
    條之規定；雇主依第十一條或第十三條但書規定終止勞動契
    約者，其預告期間依左列各款之規定：一、繼續工作三個月
    以上一年未滿者，於十日前預告之。二、繼續工作一年以上
    三年未滿者，於二十日前預告之。三、繼續工作三年以上者
    ，於三十日前預告之。勞工於接到前項預告後，為另謀工作
    得於工作時間請假外出。其請假時數，每星期不得超過二日
    之工作時間，請假期間之工資照給。雇主未依第一項規定期
    間預告而終止契約者，應給付預告期間之工資；勞工之特別
    休假，因年度終結或契約終止而未休之日數，雇主應發給工
    資。但年度終結未休之日數，經勞雇雙方協商遞延至次一年
    度實施者，於次一年度終結或契約終止仍未休之日數，雇主
    應發給工資，勞退條例第12條第1項、勞基法第16條、第38
    條第4項分別定有明文。
  2.被告依勞基法第11條第1款終止契約，依勞基法第17條、勞
    退條例第12條第1項、勞基法第16條應給付資遣費、預告期
    間工資，被告僅爭執無須給付，但如果法院認為應給付，對
    於原告計算之金額不爭執，業如前述。另被告對於應給付特
    別休假未休之工資，並無爭議，是以丙○○請求被告給付資遣
    費26萬6,340元、預告期間工資1萬7,756元、特別休假未休
    工資19萬8,043元，合計48萬2,139元；丁○○○請求給付資遣
    費17萬5,722元、預告期間工資1萬1,715元、特別休假未休
    工資7萬8,925元，合計26萬6,362元；戊○○請求被告給付資
    遣費17萬8,710元、預告期間工資7,943元、特別休假未休工
    資9萬1,841元，合計27萬8,494元；辛○○請求資遣費25萬7,8
    44 元、預告期間工資1萬1,460元、特別休假未休工資18萬9
    53元，合計45萬257元，為有理由。
㈢、被告公司是否與原告就退休金部分全數成立調解？縱有部分
    尚未成立調解，原告主張被告公司尚應發給之數額是否正確
    ：
　1.按稱和解者，謂當事人約定，互相讓步，以終止爭執或防止
    爭執發生之契約；和解有使當事人所拋棄之權利消滅及使當
    事人取得和解契約所訂明權利之效力，民法第736條、第737
    條定有明文。換言之，和解成立以後，其發生之法律上效力
    ，在消極方面，使當事人所拋棄之權利消滅，在積極方面，
    則使當事人取得和解契約所訂明之權利。
　2.經查，系爭行政調解，業已就舊制退休金部分，調解方案1
    成立「資方應給付舊制退休金給勞方，並於109年9月11日開
    立支票並以掛號寄給勞方....」，原告主張之退休金金額雖
    與被告不一致，但調解中其同意被告提出之退休金數額，且
    調解方案1成立，雖未加註其餘請求拋棄，但亦未加註對於
    勞方爭議之數額另保留將來將提起訴訟，是以原告等人就舊
    制退休金達成和解，依民法前述規定，和解本有相互讓步之
    意，是以舊制退休金部分兩造於行政調解達成調解成立，該
    部分原告未保留其他權利，因對於資遣費、預告期間工資等
    未達成調解，故未記載其餘請求拋棄。準此，原告等人就舊
    制退休金之其餘請求因達成和解而拋棄。
㈣、被告主張抵銷抗辯之事由為無理由：
　1.按當事人主張有利於己之事實者，就其事實有舉證之責任。
　　但法律別有規定，或依其情形顯失公平者，不在此限，民事
　　訴訟法第277條定有明文。
　2.被告主張辛○○、戊○○長年遲到、翹班、互相代為打卡，以10
    1年6月、8月、109年6月外出未提供勞務，溢領薪資各1萬4,
    374元、6,528元及各三個月全勤獎金2,400元，主張有不當
    得利債權請求抵銷云云。此為原告所否認，自應由身為雇主
    之被告舉證。經查，證人甲○○即被告公司員工到庭證稱：不
    瞭解戊○○、辛○○上下班的情況，因為我只是員工，而且我的
    工作地點離工廠門口比較遠，所以我看不到廠門。未曾聽過
    被告公司負責人己○○○指責過戊○○、辛○○出缺勤不正常，請
    他們改進的情況等語（本院卷二第143頁至第145頁）。庚○○
    即被告公司員工證稱：依公司的規定，上下班時間是8點到5
    點，有看過他載女兒出去跟中午出去買便當，具體時間我不
    清楚，每天都這樣，有些清楚，有些不清楚，因為有時候我
    出去外面做我的工作沒有注意他們等語(本院第145頁至第14
    7頁)。庚○○對於被告公司負責人是否曾指謫辛○○、戊○○在上
    班時間做自己事務，其先稱有聽聞，但是經詢問詳細時間及
    內容，又改稱無，最後再改稱有，前後矛盾陳述、支吾其詞
    ，不足採信。另證人乙○○為被告公司員工，亦證稱對於辛○○
    、戊○○之出缺勤不了解，但曾經看過辛○○夫妻與被告公司負
    責人爭執等語（本院卷二第148頁至第149頁)。又三位證人
    均證稱工廠大門有監視器可以看員工之進出(本院卷二第145
    頁、第147頁、第149頁)，全勤獎金由雇主決定(本院卷二第
    148頁)，而己○○○與其子均住在新竹工廠，戊○○製作薪資均
    交給己○○○核定後發放，是否要發全勤獎金，全由雇主決定
    ，其既然已發給全勤獎金，當然確認過資格是否相符。另由
    乙○○之證詞可知其到工廠時，機器已經預熱完畢，機器預熱
    必須提早50分鐘至1個多小時，其認為是老闆或是廠長辛○○
    所為，是辛○○負責整個工廠運作，其上班時間較為彈性，自
    屬可能，又庚○○雖證稱辛○○於上班時間曾接其女上學(本院
    卷二第147頁)，但此非偶一情形，己○○○同住新竹工廠住處
    不可能不知悉，其既然未明示禁止，其於訴訟中方稱曾經上
    班時間外出溢領薪資即屬無據。又其於訴訟時方提出被證7
    之所謂辛○○、戊○○曾於上班時間外出，以此主張魏堯舜應返
    還10.49日薪資1萬4,374元、3個月全勤獎金2,400元、戊○○7
    .12日6,528元、全勤獎金2,400元，然縱使外出非必然處理
    私人事務，新竹工廠門口有數支監視器，是以辛○○、戊○○倘
    若外出處理私人事務，被告應得以即時糾正甚至予以懲處，
    然被告未曾加以警告、懲處，其發放101年6月、8月薪資多
    年，直到訴訟中方指稱該月份薪資溢領，難認有理，又薪資
    、全勤獎金均經被告負責人核定後以現金發放，原告二人受
    領薪資、全勤獎金均經被告公司確認無誤後發放，受領即有
    法律上原因，不構成不當得利，無須返還，被告以此主張抵
    銷即屬無據。
  3.被告以丙○○向客戶謊稱被告公司即將歇業，使其下游客戶華
    歌爾公司、銘旺公司誤會，伊必須澄清並無歇業及倒閉，需
    要耗時3個月左右，故請求丙○○賠償3個月貨款68萬2,305元
    ，並主張抵銷等情。經查，被告以公司將結束營業為由告知
    丙○○等人將予以資遣，丙○○與劉耕瑋確認後，並於同年6月2
    0日、30日二度電話與己○○○確認，己○○○亦為如此陳述，而
    被告公司於行政調解過程承認告知確實要停止營業無誤。丁○○○、戊○○均為己○○○之姊妹，與其配偶均在被告公司工作均
    將近30多年，以其親屬、長期共同工作之關係，渠等相信被
    告公司負責人係因結束營業故終止多年勞雇關係，當屬正常
    。又臺北門市之業務既然由丙○○負責，是其因為工作上相互
    配合關係告知下游廠商公司結束營業，係避免造成下游廠商
    之困擾讓渠等能早日備貨，且從丙○○與劉耕瑋對話可知，其
    先曾與劉耕瑋確認過可以通知廠商，劉耕瑋並未否認上情，
    之後丙○○與己○○○109年6月20日、6月30日二次電話聯絡、己○○○亦稱全公司、工廠都資遣，不是只有針對丙○○夫妻或臺
    北門市，是被告之後於訴訟中稱當時只要結束臺北門市不包
    括新竹工廠，為其在訴訟中說詞。是丙○○並無故意過失侵害
    被告公司行為，被告主張丙○○將歇業一事通知客戶華歌爾公
    司、銘旺公司，致被告公司受有損害，其請求丙○○賠償損害
    ，並無理由。
  4.被告主張丁○○○自99年起至離職為止短交貨款3萬1,007元、6
    ,243元、 及「旺角」、「佳美」之貨款1萬元、7,800元(被
    證11)、找零現金5,000元，合計5萬9,900元未交給予被告公
    司，主張依民法第179條規定請求返還並主張抵銷云云。被
    告雖提出被證12之表格(本院卷二第168頁至第240頁)，然此
    為被告自行製作之文書，丁○○○否認其真正，被告未能證明
    被證12之真正，即核與被告公司內部電腦電磁紀錄相符，自
    不能遽採。另丁○○○稱被告公司之電腦共計四台，每台均能
    開立出貨單，且己○○○、劉耕瑋母子二人可以更改電腦紀錄
    ，伊無權更改，又伊手寫之簽收本僅係針對伊有經手部分，
    至於被告公司負責人母子經手部分不會登記在伊手寫的簽收
    簿內，是簽收簿不包括其他人經手部分，伊經手之簽收簿之
    明細、現金均每日與己○○○或劉耕瑋對帳，收銀機前共有四
    台監視器，伊沒有短少任何款項等語。經查，被告公司之出
    貨單均以電腦輸入，是被告公司負責人本得以隨時以出貨單
    與貨款、現金勾稽比對進行查帳，而丁○○○之手寫簽收簿每
    日現金款項均有交付給被告負責人母子，均有己○○○母子之
    簽名可證。被告負責人可以藉由被告公司之電腦內出貨單紀
    錄、收帳紀錄與丁○○○之簽收簿相互核對，倘若有登載錯誤
    ，由於被告在收銀台前裝設四台監視器從各角度全方位監視
    ，當能在合理時間即時糾正。被告裝設四台監視器以此監督
    ，且丁○○○收取之現金日日與己○○○或劉耕瑋核對，顯見己○○○對於應收款項之現金流向十分重視且隨時加以掌控，其於
    丁○○○任職將近30年從未質疑其帳目不清，然在丁○○○為退休
    金、資遣費請求後，方稱其帳目不清短交貨款。又臺北門市
    除丁○○○外，並無他人負責，而在丁○○○外出辦事或休假、請
    假時，由被告公司負責人母子負責，被告公司電腦出貨單資
    料、現金收入，不能認定全為丁○○○一人經手，是被告公司
    以其未證明真實之電腦紀錄與丁○○○手寫簽收簿有出入，即
    稱其為丁○○○短交現金，本院認為舉證不足，被告主張有此
    債權抵銷即屬無據。至於零用金5,000元，丁○○○業已當庭交
    還給被告訴訟代理人(本院卷二第158頁)，該部分請求，當
    屬無據。
㈤、被告應開立服務證明、非自願離職證明書：
　  按勞動契約終止時，勞工如請求發給服務證明書，雇主或其
    代理人不得拒絕，勞基法第19條定有明文。又按就業保險法
    所稱非自願離職，係指被保險人因投保單位關廠、遷廠、休
    業、解散、破產宣告離職，或因勞基法第11條規定各款情事
    之一離職，就業保險法第11條第3項亦有明定。如前所述，
    兩造間勞動契約係因勞基法第11條第1款規定而終止，符合
    上開法條所稱「非自願離職」之定義，是被告自應交付原告
    服務證明、非自願離職明書。
㈥、按給付有確定期限者，債務人自期限屆滿時起，負遲延責任
    。遲延之債務，以支付金錢為標的者，債權人得請求依法定
    利率計算之遲延利息。應付利息之債務，其利率未經約定，
    亦無法律可據者，週年利率為5％，民法第229條第1項、第23
    3條第1項前段、第203條分別定有明文。又資遣費應於終止
    勞動契約後30日內發給；終止勞動契約時，雇主應即結清工
    資給付勞工，勞退條例第12條第2項、勞基法施行細則第9條
    亦分別有明文規定，均核屬有確定期限之給付。併請求自期
    限屆至後之起訴狀繕本送達翌日即110年1月1日(本件經臺灣
    臺北地方法院移轉管轄，被告訴訟代理人閱卷時已知悉本件
    原告請求，堪認為起訴狀繕本送達日，故應從109年12月31
    日閱卷翌日，本院卷一第20頁)起算之法定遲延利息，依法
    有據，亦應准許。　　
五、從而，原告依勞基法第16條、第17條、第38條第4項、勞退
    條例第12條規定，請求被告給付原告丙○○、丁○○○、戊○○、
    辛○○各48萬2,139元、26萬6,362元、27萬8,494元、45萬257
    元，及均自110年1月1日起至清償日止，按年息5％計算之利
    息；暨請求被告開立服務證明、非自願離職證明書予原告，
    均有理由，應予准許。逾此部分則無理由，應予駁回。
六、本件事證已臻明確，兩造其餘攻擊防禦方法及所提證據，經
    本院審酌後，於判決結果均不生影響，爰不一一予以論駁贅
    述，附此敘明。
七、又本件係就勞工之給付請求，為雇主敗訴之判決，依勞動事
    件法第44條第1 項規定，應依職權宣告假執行並依同條第2
    項規定，職權宣告被告預供擔保後，得免為假執行。原告其
    餘假執行請求，失所附麗，應予駁回。
八、依民事訴訟法第79條，判決如主文。　　
中　　華　　民　　國　　110 　年　　10　　月　　29　　日
                  勞動法庭  法  官  絲鈺雲
以上正本係照原本作成。
如對本判決上訴，應於判決送達後20日內向本院提出上訴狀，若
委任律師提起上訴者，應一併繳納上訴審裁判費，否則本院得不
命補正逕行駁回上訴。
中　　華　　民　　國　　110 　年　　11　　月　　5 　　日
                            書記官  楊家玲